【裁判字號】    89,上易,337
【裁判日期】    890322
【裁判案由】    公然侮辱
【裁判全文】
臺灣高等法院高雄分院刑事判決                    八十九年度上易字第三三七號
    上  訴  人
    即  被  告  乙○○
右上訴人因公然侮辱案件，不服臺灣屏東地方法院八十八年度易字第一六九五號中華
民國八十九年一月四日第一審判決（起訴案號：臺灣屏東地方法院檢察署八十八年度
偵字第六三八七號），提起上訴，本院判決如左：
    主  文
上訴駁回。
    事  實  及  理  由
一、本案經本院審理結果，認第一審判決認事用法及量刑均無不當，應予維持，並引
    用第一審判決書記載之事實、證據及理由。〈如附件〉
二、對於被告乙○○有無公然侮辱告訴人之事實，證人林淑華證稱：「有，他騎機車
    經過罵了一句「丙○○幹你娘」並把檳榔渣丟下後，就騎過去了。」；證人謝林
    美麗亦證稱：「有，他罵了一句「丙○○幹你娘。」並從口中把檳榔渣丟下去．
    ．．．．．」〈見偵查卷第七頁背面、第八頁正面〉，其等與被告素不相識，應
    無甘冒偽證之嫌而誣指被告犯行之必要，故被告之犯行，洵堪認定。證人郭錦章
    雖證稱，其與被告經過丙○○家門口時，尚與被告相距約三百公尺，於被告到達
    其家門口約三分鐘後始隨後到達，並無聽到被告有無辱罵丙○○等情〈見偵查卷
    第八頁背面〉。則其與被告相距甚遠，自無從聽到被告是否有無辱罵情事，其證
    言，祇能證甲被告確有於系爭時點經過告訴人家門口，並無法證甲被告當時無辱
    罵告訴人丙○○之事實。是證人郭錦章之證言，尚無法作為有利於被告之證據。
三、原審因依刑法第三百零九條第一項前段、第四十一條、罰金罰鍰提高標準條例第
    一條前段、第二條，量處被告拘役參拾日，如易科罰金，以參佰元折算一日。認
    事用法，核無不合。被告上訴意旨，仍執前詞，指摘原判決不當，為無理由，應
    予駁回。
據上論斷，應依刑事訴訟法第三百六十八條，第三百七十三條，判決如主文。
本案經檢察官邱榮藏到庭執行職務。
中    華    民    國     八十九     年       三       月     二十二   日
                              臺灣高等法院高雄分院刑事第九庭
                                  審判長法官  張甲松
                                        法官  張盛喜
                                        法官  任森銓
右正本證甲與原本無異。
不得上訴。
                                      書記官  張文斌
中    華    民    國     八十九     年       三       月    二十四    日
附錄：本判決論罪科刑法條全文
刑法第三百零九條第一項：
公然侮辱人者，處拘役或三百元以下罰金。
                                                                    Ｊ
臺灣屏東地方法院刑事判決                        八十八年度易字第一六九五號
    公  訴  人  臺灣屏東地方法院檢察署檢察官
    被      告  乙○○  男三十六歲（民國○○○年○○月○○日生）
                        住屏東縣新埤鄉○○村○○路六五號
                        身分證統一編號：Ｚ000000000號
右被告因公然侮辱案件，經檢察官提起公訴（八十八年度偵字第六三八七號）本院判
決如左：
    主  文
乙○○公然侮辱人，處拘役參拾日，如易科罰金，以佰元折算壹日。
    事  實
乙○○與丙○○素有嫌隙，竟於民國八十八年九月二日十五時二十分許，騎乘機車行
經屏東縣新埤鄉○○村○○路二０號丙○○住處之際，見丙○○站於門口，公然以「
丙○○幹你娘」等穢語辱罵丙○○。案經丙○○訴由屏東縣警察局潮州分局移送臺灣
屏東地方法院檢察署檢察官偵查起訴。
    理  由
一、訊據被告矢口否認有前開公然侮辱犯行，然查被告前開犯行，已經告訴人丙○○
    先後於警訊時、偵查中及本院審理時指訴甚詳，並經證人林淑華、謝林美麗於偵
    查中結證無訛，互核情節相符，且被告與證人等互不相識，此經被告陳甲，衡情
    證人等自無憑白甘冒偽證罪責之險而誣陷被告之理，被告所辯，應屬卸責之詞，
    非可採信。被告之犯行，堪以認定。
二、核被告乙○○所為，係犯刑法第三百零九條第一項之公然侮辱罪。審酌被告之犯
    罪動機、手段、其於八十八年間，已因傷害、妨害自由等案件，先後經本院及台
    灣高等法院高雄分院判處拘役五十日及二十日確定，猶不知悔改，再於同年間為
    本件犯行，素行不佳、犯後一再否認犯行，且未對被害人為道歉或賠償，未見悔
    意等一切情狀，寬量處如主文所示之刑，並諭知易科罰金之折算標準。
據上論斷，應依刑事訴訟法第二百九十九條第一項前段、刑法第三百零九條第一項、
第四十一條、罰金罰鍰提高標準條例第一條前段、第二條，判決如主文。
本案經檢察官楊慶瑞到庭執行職務。
中      華      民      國      八十九    年    一月    四    日
                                      臺灣屏東地方法院刑事第一庭
                                          法  官    莊鎮遠
右正本證甲與原本無異。
對於本判決如有不服應於收受送達後十日內向本院提出上訴書狀上訴於台灣高等法院
高雄分院並按他造當事人之人數附具繕本。
                                          書記官    吳光璵
中      華      民      國      八十九    年    一    月    五    日
附錄本案論罪科刑法條全文
刑法第三百零九條
  公然侮辱人者，處拘役或三百元以下罰金。
  以強暴犯前項之罪者，處一年以下有期徒刑、拘役或五百元以下罰金。


司法院資訊處製作；財團法人民間司法改革基金會備份。
